【裁判字號】    92,易,871
【裁判日期】    920807
【裁判案由】    家庭暴力防治法之傷害
【裁判全文】
臺灣彰化地方法院刑事判決                          九十二年度易字第八七一號
    公  訴  人  臺灣彰化地方法院檢察署檢察官
    被      告  甲○○
右列被告因傷害案件，經檢察官提起公訴 (九十二年度偵字第四八一五號)，本院判
決如左：
    主  文
甲○○傷害人之身體，處拘役伍拾日，如易科罰金以佰元折算壹日。緩刑貳年。緩
刑期間付保護管束。
    事  實
一、甲○○係乙○○之配偶，婚姻關係尚存續中，二人間具有家庭暴力防治法第三條
    第一款所定之家庭成員關係。平日夫妻間之情感即有不睦。陳三棋於民國九十二
    年五月二十五日晚上十七許，在位於彰化縣鹿港鎮崙尾巷二七之十三號住處，於
    酒後因細故與乙○○大起爭執，陳三棋基於傷害之犯意，於該時、地，持圾垃桶
    、煙灰缸等物品，丟擲乙○○之背部，並以手抓其部撞向牆壁，使乙○○受有左
    頸部線性淺裂傷（八公分Ｘ０．五公分）之傷害。
二、案經被害人乙○○訴由彰化縣警察局鹿港分局報告臺灣彰化地方法院檢察署檢察
    官偵查起訴。
    理  由
一、訊據被告陳三棋固承認與告訴人發生爭執之事實，惟矢口否認涉有前揭傷害之犯
    行，並辯稱：其未對告訴人為任何丟擲及毆打之行為云云。但查：右揭事實，業
    據告訴人指訴綦詳，且有照片二幀及診斷書一紙在卷可稽，觀諸照片及診斷書所
    示：該傷呈線狀，且於後頸處。顯示係受人以抓捏所致，此與告訴人所訴大致相
    符。是足見被告所辯，不可採信。罪證明確，被告之犯行，足以認定。
二、核被告所為，係犯刑法第二百七十七條第一項之傷害罪。爰審酌被告與告訴人夫
    妻關係，不知和睦相處，竟因細故即出手毆打，有違善良民風及其於犯罪後之態
    度等一切情狀，量處如主文所示之刑，並諭知易科罰金之折算標準。查被告前未
    曾受有期徒刑以上刑之宣告，此有臺灣彰化地方法院檢察署刑案資料查註紀錄表
    一紙在卷可稽，其經此教訓，應知警惕而無再犯之虞，所宣告之刑，認以暫不執
    行為適當，併予宣告緩刑二年，以勵自新。且依家庭暴力防治法第三十條第一項
    之規定，併宣告於緩刑期內付保護管束。
三、據上論斷，應依刑事訴訟法第二百九十九條第一項前段，刑法第二百七十七條第
    一項、第四十一條、第七十四條第一款，家庭暴力防治法第三十條第一項，罰金
    罰鍰提高標準條例第一條前段、第二條前段，判決如主文。
本案經檢察官孫沛琦到庭執行職務。
中      華      民      國    九十二    年      八      月      七      日
                                  臺灣彰化地方法院刑事第一庭
                                      法      官  洪  志  賢
右正本證明與原本無異。
如不服本判決，應於判決送達後十日內，向本院提出上訴狀（須附繕本）。
告訴人或被害人對於判決如有不服具備理由請求檢察官上訴者，其上訴期間之計算係
以檢察官收受判決正本之日期為準。
                                      法院書記官  洪  年  慶
中      華      民      國    九十二    年      八      月     十四     日
刑法第二百七十七條
傷害人之身體或健康者，處三年以下有期徒刑，拘役或一千元以下罰金。
犯前項之罪，因而致人於死者，處無期徒刑或七年以上有期徒刑，致重傷者，處三年
以上，十年以下有期徒刑。


司法院資訊處製作；財團法人民間司法改革基金會備份。
